【裁判字號】    90,易,466
【裁判日期】    900917
【裁判案由】    毒品危害防制條例
【裁判全文】
臺灣宜蘭地方法院刑事判決                            九十年度易字第四六六號
    公  訴  人  臺灣宜蘭地方法院檢察署檢察官
    被      告  甲○○
右列被告因違反毒品危害防制條例案件，茲經檢察官提起公訴（九十年度毒偵字第九
七六號），本院判決如左：
    主  文
甲○○施用第二級毒品，累犯，處有期徒刑陸月，如易科罰金，以佰元折算壹日。
    事  實
一、甲○○前曾於因違反麻醉藥品管理條例，經本院於八十五年六月十二日以八十五
    年度易字第六二九號判處有期徒刑七月確定，於八十六年七月十六縮刑期滿執行
    完畢，又因施用毒品案件，經本院先後二次分別以八十七年度毒聲字第二六四號
    及八十九年度毒聲字第五九六號裁定送觀察、勒戒後，認無繼續施用毒品之傾向
    ，由台灣宜蘭地方法院檢察署檢察官分別於八十七十二月十五日及八十九年八月
    二十八日，以八十七年度偵字第二八二二號及八十九年度毒偵字第七四Ｏ號為不
    起訴處分確定，又於九十年四月二十六日前四日內某時，在不詳地點，施用第二
    級毒品安非他命，於九十年四月二十六日為警依據「警察機關執行出矯治機構毒
    品人口調查作業規範」通知前往警察局採尿查獲。
二、案經宜蘭縣警察局礁溪分局報請台灣宜蘭地方法院檢察署檢察官偵查起訴。
    理  由
一、訊據被告雖對於施用毒品之事實固坦承，惟辯稱：是於九十年四月二十六日採尿
    送驗前一星期所吸食等語，惟查：被告前揭時、地經警查獲後所採集之尿液經送
    慈濟大學濫用藥物檢驗中心檢驗結果，呈安非他命陽性反應，此有慈濟大學濫用
    藥物檢驗中心檢驗總表等在卷可稽。被告雖否認於採尿送驗前四日有施用第二級
    毒品安非他命之犯行，惟慈濟大學濫用藥物檢驗中心以ＥＩＡ檢驗，確認檢驗以
    ＧＣ／ＭＳ氣相層析質譜儀分析法檢驗結果亦呈甲基安非他命及嗎啡陽性反應。
    查氣相層析質譜儀乃目前就藥物篩檢結果必須進一步確認時所常採用之確認方式
    ，因此在良好操作條件之下，以氣相層析質譜儀做藥物及其代謝物之定性及定量
    分析，幾乎不會有偽陽性反應，是上開檢驗報告應可採認。又甲基安非他命經口
    服後，約百分之七十於二十四小時內自尿液中排出，約百分之九十於九十六小時
    內自尿中排出，甲基安非他命之檢出與其投與方式、投與量、個人體質、採尿時
    間與檢驗儀器精密度等諸多因素有關，依上述資料推斷，最長可能不會超過四日
    ，有行政院衛生署藥物食品檢驗局八十一年二月八日（八一）藥檢壹字第零零一
    一五六號函可參，是被告前揭採尿送驗時間前四日內之某時，有施用第二級毒品
    安非他命之行為應可認定，被告辯稱顯不足採。又被告前因施用毒品案件，經本
    院先後二次裁定送觀察勒戒後，認無繼續施用毒品之傾向，先後經台灣宜蘭地方
    法院檢察署檢察官分別於八十七十二月十五日及八十九年八月二十八日，以八十
    七年度偵字第二八二二號及八十九年度毒偵字第七四Ｏ號為不起訴處分確定。此
    有台灣高等法院被告全國前案紀錄表及台灣高等法院檢察署刑案紀錄簡覆表附卷
    可參，被告罪證明確，應予依法論科。
二、核被告甲○○所為，係犯毒品危害防制條例第十條第二項罪名。其持有第二級毒
    品甲基安非他命之低度行為，為施用之高度行為所吸收，不另論罪。查被告甲○
    ○前曾於因違反麻醉藥品管理條例，經本院於八十五年六月十二日以八十五年度
    易字第六二九號判處有期徒刑七月確定，於八十六年七月十六縮刑期滿執行完畢
    ，有台灣高等法院被告全國前案紀錄表附卷足憑，其於五年內再犯有期徒刑以上
    之本罪，為累犯，應依累犯之規定加重其刑。爰審酌被告犯行係數次耗費國家資
    源勒戒仍無成效，及吸用毒品行為對於社會安全造成之潛在危險性，暨其犯罪動
    機、目的、手段、所生危害及犯後坦承犯行等一切情狀，量處如主文所示之刑，
    併諭知以科罰金折算標準，以示懲儆。
三、據上論斷，應依刑事訴訟法第二百九十九條第一項前段，毒品危害防制條例第十
    條第二項，刑法第十一條前段、第四十七條、第四十一條第一項，罰金罰鍰提高
    標準條例第二條，判決如主文。
本案經檢察官廖允松到庭執行職務
中    華    民    國       九十       年       九       月     十七     日
                                    臺灣宜蘭地方法院刑事第二庭
                                        法  官  李  毓  華
右正本證明與原本無異。
如不服本判決，應於判決送達後十日內向本院提出上訴狀。（應附繕本）
                                        書記官  林  慶  生
中    華    民    國       九十       年       九       月     十九     日
附錄法條：
毒品危害防制條例第十條第二項
施用第二級毒品者，處三年以下有期徒刑。


司法院資訊處製作；財團法人民間司法改革基金會備份。
